【裁判字號】    89,易,2658
【裁判日期】    891012
【裁判案由】    妨害自由
【裁判全文】
臺灣高雄地方法院刑事判決                        八十九年度易字第二六五八號
    公  訴  人  臺灣高雄地方法院檢察署檢察官
    被      告  乙○○
右列被告因妨害自由案件，經檢察官提起公訴（八十九年度偵字第三○七七號），本
院判決如左：
    主  文
乙○○以強暴妨害人行使權利，處罰金貳仟元，如易服勞役，以參佰元折算壹日。
    事  實
一、乙○○因認與甲○○之感情問題及債務糾紛尚未解決，於民國八十九年一月二十
    八日下午二時許，至高雄國際機場國際線出境大廳，等候欲搭乘長榮航空前往加
    拿大之甲○○，欲與其講明及解決上開問題，而於同日下午二時四十五分許，見
    甲○○於該處出現，並質問其為何欺瞞出國之事時，適鳳凰旅行社人員張秀敏將
    護照、登機證及機票等物交予甲○○，乙○○竟基於妨害人行使權利之犯意，趁
    甲○○不注意之際，以強暴之方式搶取甲○○手中之護照、登機證及機票等物，
    並迅速離去該處，致使甲○○無法搭乘預定之班機出國。嗣經甲○○報警，始經
    警取回上開護照等物。
二、案經內政部警政署航空警察局高雄分局移送台灣高雄地方法院檢察署檢察官偵查
    起訴。
    理  由
一、右揭事實，除趁被害人甲○○不注意之際，以強暴之方式搶取其手中之護照等物
    外，業據被告乙○○於警訊、偵查及本院調查、審理程序中坦承不諱，核與證人
    即被害人甲○○於警訊時證述之情節大致相符，並據證人即鳳凰旅行社人員張秀
    敏於警訊中證述屬實，是被告此部分之自白核與事實相符，堪信為真實。雖被告
    矢口否認有以強暴之方式搶取被害人甲○○手中之護照等物，辯稱：伊問甲○○
    欲至何處，甲○○遂將上開證件交予伊觀看，伊於取得上開證件後即離去云云。
    惟查：據證人即被害人甲○○於警訊時證述：鳳凰旅行社人員張秀敏將護照及回
    程機票交予伊後，被告忽從伊手中將護照等物搶走等語，並據證人即鳳凰旅行社
    人員張秀敏於警訊中證稱：當伊辦好手續將上開證件交予甲○○後，甲○○手持
    上開證件彎腰提行李時，被告突然從甲○○手中搶走上開證件等情，又據被告於
    警訊時供稱：「：：隨後我便將甲○○之護照及機票拿走離去。」復於偵查時供
    述：「（問：你搶護照之用意？）我想確知她欲往何處。」並於本院審理時供陳
    ：伊向甲○○說要看其行程，甲○○沒有回答，伊即順手拿走其手中之上開證件
    等語。準此，由上述證詞及被告前後供述不一之供詞可知，被告應係趁被害人甲
    ○○不注意之際，以強暴之方式搶取被害人甲○○手中之護照等物，並非被害人
    甲○○自行將護照等物交予被告觀看，而使被告取得上開證件之事實甚明。職是
    ，被告所辯上情，顯係事後飾卸之詞，不足採信。綜上所述，本件事證已臻明確
    ，被告上開犯行，已堪認定。
二、核被告乙○○所為，係犯刑法第三百零四條第一項之強制罪。爰審酌被告並無前
    科，素行尚佳，有台灣高等法院被告全國前案紀錄表可按，因一時情緒失控，而
    為本件犯行，其方式雖有誤，惟被害人並未因此受傷，且被害人事後亦具狀表示
    原諒被告，有申明書乙紙在卷足憑，犯罪之動機、目的、手段、所生危害，及犯
    後態度等一切情狀，量處如主文所示之刑，並諭知易服勞役之折算標準，以資懲
    儆。
據上論斷，應依刑事訴訟法第二百九十九條第一項前段、刑法第三百零四條第一項、
第四十二條第二項，罰金罰鍰提高標準條例第一條前段、第二條，判決如主文。
本案經檢察官郭麗娟到庭執行職務。
中      華      民      國      八十九    年      十    月      十二    日
                                  臺灣高雄地方法院刑事第六庭
                                      法  官  洪榮家
右正本證明與原本無異。
如不服本判決，應於判決送達後十日內，向本院提出上訴狀。
                                      書記官  黃中旗
中      華      民      國      八十九    年      十    月      十二    日
附錄本案論罪科刑法條全文：
刑法第三百零四條第一項
  以強暴、脅迫使人行無義務之事或妨害人行使權利者，處三年以下有期徒刑、拘役
  或三百元以下罰金。


司法院資訊處製作；財團法人民間司法改革基金會備份。
